臺灣板橋地方法院刑事判決　　　　　　 100年度易字第4400號
公　訴　人　臺灣板橋地方法院檢察署檢察官
被　　　告　游祥利
　　　　　　張書銘
上列被告因竊盜案件，經檢察官提起公訴（100 年度偵字第
24104 號），被告於準備程序中就被訴事實為有罪之陳述，經本
院裁定改行簡式審判程序，並判決如下：
    主  文
游祥利共同犯竊盜罪，貳罪，均累犯，各處拘役伍拾伍日，如易
科罰金，均以新臺幣壹仟元折算壹日。應執行拘役壹佰日，如易
科罰金，以新臺幣壹仟元折算壹日。
張書銘共同犯竊盜罪，貳罪，各處拘役肆拾日，如易科罰金，均
以新臺幣壹仟元折算壹日。應執行拘役柒拾日，如易科罰金，以
新臺幣壹仟元折算壹日。
    事  實
一、游祥利前因公共危險案件，經本院先後以99年度交簡字第
    1315號、第1537號判決判處有期徒刑4 月、3 月，惟其不服
    均提起上訴，經本院分別以99年度交簡上字第105 、122 號
    判決駁回上訴確定，嗣經本院以99年度聲字第4599號裁定應
    執行有期徒刑5 月確定，於民國100 年1 月30日縮刑期滿執
    行完畢。詎其猶不知悔改，竟夥同張書銘，共同基於意圖為
    自己不法所有之犯意聯絡，先後為下列竊盜犯行：
  (一)於100 年6 月4 日中午12時許，游祥利、張書銘分騎機車前
    往新北市○○區○○路472 號之工廠，由於通往該工廠之道
    路及大門處僅經工廠所有人王進財以報廢車2 輛擋住，2 人
    乃步行進入工廠內，共同徒手竊取王進財所有之汽車傳動軸
    2 支（價值合計約新臺幣【下同】3,000 元），得手後並至
    新北市土城區某資源回收場出售，換取現金朋分花用。
  (二)於100 年6 月5 日下午4 時許，游祥利、張書銘又分騎機車
    前往上址工廠，以上開相同手法，共同徒手竊取王進財所有
    之汽車輪圈蓋3 個、鐵架1 個、鐵條2 支、白鐵片1 個、鐵
    欄杆1 片等物（價值合計約3,000 元，業經王進財領回），
    得手後皆據為己有，並將之放置在各自騎乘機車之腳踏板上
    ，甫離去之際，即遭路人發現報警，2 人乃迅將上開竊得贓
    物棄置地上，逃離現場，嗣經警循線查悉上情。
二、案經王進財訴由新北市政府警察局土城分局報請臺灣板橋地
    方法院檢察署檢察官偵查起訴。
    理      由
一、上開犯罪事實，業據被告游祥利、張書銘於本院審理時均坦
    承不諱，核與證人即共同被告張書銘於偵查時、證人即告訴
    人王進財於警詢時證述之情節大致相符，並有贓物認領保管
    單1 份、案發現場照片10幀、贓物照片1 幀在卷可佐，足徵
    被告2 人任意性之自白與事實相符，應堪採信。至被告游祥
    利雖對其涉犯100 年6 月4 日該次竊盜犯行，於本院準備程
    序時曾一度先辯稱：伊因喝酒迷迷糊糊忘記該次如何到達案
    發現場，旋又辯稱：伊罹患酒精性精神病，於該次行為時因
    喝酒且未服藥，所以出現幻聽，於行為時無責任能力，該日
    行竊係自行騎乘機車前往上址工廠云云。惟觀諸被告游祥利
    前後所辯已有矛盾，況其於該日行竊前究竟有無飲酒，根本
    無從查考，而其既連續二日均能自行騎乘機車抵達案發現場
    ，又能步行通過經告訴人以報廢車擋住之通道及大門，足見
    其判斷事理能力顯然無損，是被告游祥利空言所為上開辯解
    ，委無可採，而其於準備程序時終能坦承該次犯行，始符常
    情，其自白應可採信，附此敘明。本案事證已臻明確，被告
    2 人犯行堪以認定，均應依法論科。
二、按竊盜罪既遂與未遂之區別，應以所竊之物已否移入自己權
    力支配之下為標準。若已將他人財物移歸自己所持，即應成
    立竊盜既遂罪。至其後將已竊得之物遺棄逃逸，仍無妨於該
    罪之成立（最高法院17年上字第509 號判例要旨參照）。查
    被告2 人於事實欄一(二)所載時、地竊取告訴人所有之汽車輪
    圈蓋3 個、鐵架1 個、鐵條2 支、白鐵片1 個、鐵欄杆1 片
    後，已將上開竊得之物搬至渠等騎乘機車之腳踏板上，處於
    可輕易並隨時將之載離現場而加以支配之程度，依上開說明
    ，被告張書銘、游祥利該次竊盜犯行應認已達於既遂之程度
    。是核被告2 人就事實欄一(一)、(二)所為，均係犯刑法第320
    條第1 項之竊盜罪。被告2 人間就上開犯行，均有犯意聯絡
    及行為分擔，皆為共同正犯。被告2 人所犯上開2 罪間，犯
    意各別，行為互殊，均應予分論併罰。又被告游祥利前因公
    共危險案件，經本院先後以99年度交簡字第1315號、第1537
    號判決判處有期徒刑4 月、3 月，惟其不服均提起上訴，經
    本院分別以99年度交簡上字第105 、122 號判決駁回上訴確
    定，嗣經本院以99年度聲字第4599號裁定應執行有期徒刑5
    月確定，於100 年1 月30日縮刑期滿執行完畢等情，此有臺
    灣高等法院被告前案紀錄表1 份在卷可查，其受徒刑執行完
    畢後，5 年內故意再犯本件有期徒刑以上之2 罪，均為累犯
    ，皆應依刑法第47條第1 項之規定加重其刑。爰審酌被告2
    人正值青壯，不思依循正軌賺取財物，竟接連竊取告訴人財
    物，造成告訴人之損失，並使社會治安益形敗壞，兼衡其等
    素行、智識程度、生活狀況、所竊財物價值尚非甚鉅及部分
    財物業經告訴人領回，暨其等犯後坦承犯行之態度等一切情
    狀，各量處如主文所示之刑及均諭知易科罰金之折算標準，
    並各定其應執行之刑及均諭知易科罰金之折算標準，以資懲
    儆。
據上論斷，應依刑事訴訟法第273 條之1 第1 項、第299 條第1
項前段，刑法第28條、第320 條第1 項、第47條第1 項、第41條
第1 項前段、第51條第6 款，刑法施行法第1 條之1 ，判決如主
文。
本案經檢察官張淑美到庭執行職務。
中    華    民    國   100    年    1     月    31    日
                  刑事第二十二庭    法  官    吳韻馨
上列正本證明與原本無異。
如不服本判決，應於送達後10日內敘明上訴理由，向本院提出上
訴狀，上訴於本院第二審合議庭 (應附繕本) 。其未敘述上訴理
由者，應於上訴期間屆滿後20日內向本院補提理由書「切勿逕送
上級法院」。
                                    書記官    王元佑
中    華    民    國   101    年    1     月    31    日
附錄本案論罪科刑法條全文：
中華民國刑法第320條
（普通竊盜罪、竊佔罪）
意圖為自己或第三人不法之所有，而竊取他人之動產者，為竊盜
罪，處5  年以下有期徒刑、拘役或 5 百元以下罰金。
意圖為自己或第三人不法之利益，而竊佔他人之不動產者，依前
項之規定處斷。
前二項之未遂犯罰之。